Inventaris van het archief van de Algemene Rekenkamer 1814-1919: Domeinen
Nationaal Archief, Den Haag
- LEGGERS DER DOMEINEN
  - Leggers der vaarten, veren en droogmakerijen [formulier 45]
    - Kantoor Alkmaar., 1845-1861; 398
      artt. 1-87
    - Kantoor Amsterdam., 1842-1857; 399
    - Kantoor Arnhem., 1845-1860; 400
      artt. 1-6 en 10
    - Kantoor Breda., 1845-1861; 401
    - Kantoor Brielle., 1846-1861; 402-403
      - artt. 1-75, 402
      - artt. 76-87, 403
    - Kantoor Culemborg., 1845-1867; 404
    - Kantoor Dordrecht., 1842-1861; 405
      artt. 5-6 en 8
    - Kantoor Dordrecht., 1845-1861; 406
      artt. 1-25
    - Arrondissementsdirectie te Dordrecht., 1845-1861; 407
      artt. 1-28
    - Kantoor Enkhuizen., 1848-1861; 408
      art. 1 en kantoor Medemblik, art. 1
    - Kantoor 's-Hertogenbosch., 1845-1861; 409
      artt. 1-13 (in zwarte inkt) en artt. 1-13 (in rode inkt)
    - Kantoor 's-Hertogenbosch., 1845-1852; 410
    - Kantoor Horst., 1846-1861; 411
      artt. 59 (in zwarte inkt), artt. 3-6 (in rode inkt) en artt. 1-4 (in zwarte inkt)
    - Kantoor Kampen., 1848-1861; 412
    - Kantoor Maastricht., 1844-1861; 413
      artt. 25-47
    - Kantoor Valkenburg thans Meerssen., 1842-1861; 414
      artt. 25-31
    - Kantoor Middelburg., 1849-1861; 415
    - Kantoor Purmerend., 1845-1861; 416
    - Kantoor Roermond., 1841-1861; 417
    - Kantoor Sas van Gent., 1842-1861; 418
      artt. 1-122
    - Kantoor Sittard., 1842-1861; 419
      artt. 30-33
    - Kantoor Texel., 1849-1861; 420
    - Kantoor Venlo en Gennep., 1846-1861; 421
      artt. 13-16 en 37-38
    - Kantoor Waalwijk., 1857-1861; 422
    - Kantoor Waalwijk., 1859-1861; 423
    - Kantoor Weert., 1845-1861; 424
      artt. 1-25, artt. 48-54, artt. 1...48, en artt. 75-79
    - Kantoor Zaltbommel., 1853-1861; 425
      artt. 1-4 (in zwarte inkt) en artt. 196-210
  - Leggers der domaniale bossen en plantaadjen [formulier 48]
    - Agentschap Alkmaar., 1829; 426
      artt. 1-10 (in zwarte inkt) en artt. 1-10 (in rode inkt)
    - Agentschap Arnhem., 1842-1860; 427
      artt. 1...176 en Geestelijke Beurs van Rossum, artt. 1-20
    - Agentschap 's-Gravenhage., 1829-1858; 428
      artt. 1-47 (in zwarte letters), artt. 1-4 en 6-7 (in rode inkt)
    - Agentschap Leeuwarden., 1829-1831; 429
    - Agentschap Roosendaal., 1832-1843; 430
      artt. 1-94
    - Agentschap Tiel., 1829-1839; 431-432
      artt. 1-138
      - artt. 1-102, 431
      - artt. 103-138, 432
    - Agentschap Utrecht., 1829-1855; 433
      artt. 1-30
    - Staten houdende aanvullingen en wijzigingen voor 1862 en 1863 op de leggers van domeinen, ingedeeld per provincie., 1862-1864; 434-435; 2 pakken
      - over 1862, 434
      - over 1863, 435
    - Stukken houdende bedenkingen tegen de in de leggers van domeinen opgenomen wijzigingen over 1861., 1863-1864; 436; 1 omslag
- OVERIGE STATEN EN REGISTERS DER DOMEINEN
  - Registers van verkoping, verhuring, verpachting en afstand van 's lands goederen en eigendommen, ingedeeld per ministerie, over de dienstjaren 1843-1869., 437-439; 3 delen
    - 1843-1847, 437
    - 1848-1860, 438
    - 1861-1869, 439
  - Afrekeningsregisters met kopers van domeinen wegens inning van de kooppenningen van verkochte domeingoederen ingevolge de Wet van 27 december 1822 Stb. 59, uit de periode 1826-1865, ingedeeld naar agentschap., 1842-1866; 440-471; 32 delen
    - Alkmaar, 440
    - Amsterdam, 441
    - Arnhem, 442
    - Assen (kantoor der registratie en domeinen). 1845-1865, 443
    - Breda. 1842-1848, 444
    - Breda. 1848-1852, 445
    - Breda. 1852-1857, 446
    - Breda. 1857-1866, 447
    - Eindhoven, 448
    - Gorinchem (kantoor der registratie en domeinen). 1846-1852, 449
    - Grave (kantoor der registratie en domeinen). 1846-1848, 450
    - 's-Gravenhage, 451
    - Groningen, 452
    - Haarlemmermeerpolder (drooglegging). 1853-1865, 453
    - 's-Hertogenbosch. 1842-1856, 454
    - 's-Hertogenbosch. 1856-1868, 455
    - Holwerd (kantoor der registratie en domeinen) 1849-1853, 456
    - Klundert, 457
    - Leeuwarden, 458
    - Maastricht, 459
    - Meppel (kantoor der registratie en domeinen). 1848-1863, 460
    - Middelburg, 461
    - Oosterhout, 462
    - Roermond, 463
    - Rozendaal, 464
    - Sas van Gent, 465
    - Tiel. 1842, 466
    - Tiel. 1842-1864, 467
    - Utrecht, 468
    - IJsselstein (kantoor der registratie en domeinen). 1846, 469
    - Zutphen, 470
    - Zwolle, 471
  - Klapper op namen van kopers van domeingoederen, verwijzende naar de afrekeningsregisters., 1842-c. 1855; 472; 1 deel
  - Staten van ontvangsten en uitgaven der Ontvangers van Registratie en Domeinen wegens beheer en verkoop van domeinen, over de jaren 1819-1822, met correspondentie in afschrift., 1825-1828; 473; 1 omslag
  - Nota's, aantekeningen, besluiten van de Permanente Commissie uit het Amortisatiesyndicaat en Koninklijke besluiten betreffende het beheer der domeinen uit de jaren 1822-1841, afschriften., 1842-1843; 474; 1 omslag
  - Staten van afschrijving der jaarlijkse vaste lasten van de dienst der domeinen., 1822, 1841-1884; 475-478; 4 omslagen
    - domeinen, artt. 1-427, 1822. 1841-1884, 475
    - wegen en vaarten, artt. 1-14, 1828. 1841-1876, 476
    - prebenden en beneficiën, artt. 1-121, 1822. 1841-1876, 477
    - interesten van kapitalen, artt. 1-30, 1822. 1841-1876, 478
  - Staten der tractementen en andere beloningen van ambtenaren en beambten der domeinen, mijnen (tot 1846), visserijen, wegen en vaarten., 1841-1876; 479; 1 pak
  - Briefwisseling van referendaris Burer met jhr Van Iddekinge, commissaris bij het Amortisatiesyndicaat betreffende de verwisseling van domeinlosrenten, en wegens de verzending der bewijzen ter verwisseling der uitgelote kansbiljetten., 1825-1849; 480-481; 2 pakken
    - domeinlosrenten, 480
    - verwisseling van kansbiljetten, 481
- TIENDFONDS
  - Bescheiden, behorende bij aanvragen van betaling ten laste van het Tiendfonds, dienstjaar 1908., 1908-1909; 482-505; 24 pakken
    - Bestanddeel 1, 482
    - Bestanddeel 2, 483
    - Bestanddeel 3, 484
    - Bestanddeel 4, 485
    - Bestanddeel 5, 486
    - Bestanddeel 6, 487
    - Bestanddeel 7, 488
    - Bestanddeel 8, 489
    - Bestanddeel 9, 490
    - Bestanddeel 10, 491
    - Bestanddeel 11, 492
    - Bestanddeel 12, 493
    - Bestanddeel 13, 494
    - Bestanddeel 14, 495
    - Bestanddeel 15, 496
    - Bestanddeel 16, 497
    - Bestanddeel 17, 498
    - Bestanddeel 18, 499
    - Bestanddeel 19, 500
    - Bestanddeel 20, 501
    - Bestanddeel 21, 502
    - Bestanddeel 22, 503
    - Bestanddeel 23, 504
    - Bestanddeel 24, 505
  - Staten van uit te keren schadeloosstellingen en te heffen tiendrenten, bedoeld in art. 68 der Tiendwet 1907, St. 222, vastgesteld bij resolutie van de minister van Financiën van 1 maart 1910, nr. 78 GTh., welke uitkeringen zijn gedaan in de dienstjaren 1910-1922., 506-542; 36 pakken en 1 omslag
    - 1910, 506; omslag
    - 1911, 507-508
      - Bestanddeel 1, 507
      - Bestanddeel 2, 508
    - 1912, 509-518
      - Bestanddeel 1, 509
      - Bestanddeel 2, 510
      - Bestanddeel 3, 511
      - Bestanddeel 4, 512
      - Bestanddeel 5, 513
      - Bestanddeel 6, 514
      - Bestanddeel 7, 515
      - Bestanddeel 8, 516
      - Bestanddeel 9, 517
      - Bestanddeel 10, 518
    - 1913, 519-526
      - Bestanddeel 1, 519
      - Bestanddeel 2, 520
      - Bestanddeel 3, 521
      - Bestanddeel 4, 522
      - Bestanddeel 5, 523
      - Bestanddeel 6, 524
      - Bestanddeel 7, 525
      - Bestanddeel 8, 526
    - 1914, 527-532
      - Bestanddeel 1, 527
      - Bestanddeel 2, 528
      - Bestanddeel 3, 529
      - Bestanddeel 4, 530
      - Bestanddeel 5, 531
      - Bestanddeel 6, 532
    - 1915, 533-537
      - Bestanddeel 1, 533
      - Bestanddeel 2, 534
      - Bestanddeel 3, 535
      - Bestanddeel 4, 536
      - Bestanddeel 5, 537
    - 1916, 538-540
      - Bestanddeel 1, 538
      - Bestanddeel 2, 539
      - Bestanddeel 3, 540
    - 1917, 541
    - 1918-1922, 542
  - Akten van volmacht tot handelen in verband met de opheffing van tiendplichtigheid, genummerd 1-718 en enkele ongenummerd., 1908-1915; 543; 1 pak
- VARIA
  - Rekeningen der domeinverkopingen onder het Franse bestuur, met bijlagen 1811-1813, afgehoord door de Algemene Rekenkamer (no. 17-37), 1823-1825; 544-545; 2 pakken
    - 17-28, 544
    - 29-37, 545
  - Rekening de gewezen ontvanger (of rentmeester?) te Geertruidenberg wegens domeinverkopingen in de Franse tijd over de jaren 1812-1813, 1824; 546; 1 katern
    Rekeningnummer ARK: 49/502
  - Rekening van de verkoop van domeinen op de Veluwe in de Franse tijd., 1824; 547
    Rekeningnummer ARK: 50/504.
  - Rekeningen van de rentmeester van Schieland over 1807-1809 betreffende de droogmakingswerken van de Zuidplaspolder, afgehoord door de Algemene Rekenkamer, met bijlagen., 1823; 548; 1 pak
    Rekeningen 316 en 317 van 1822
  - Rekeningen van C.F. Simond, rentmeester der domeinen van Z.K.H. te Soestdijk, wegens de verbouwing van het lustslot en park te Soestdijk over de jaren 1816-1819 en 1821, met bijlagen, afgehoord door de Algemene Rekenkamer. 1818, 1821, 1816-1821; 549-552
    - over 1816-1817 rekening 57/1818, 549
    - over 1817 rekening 288/1818, 550
    - over 1818-1819 rekening 360/1821, 551
    - over 1819 rekening 261/1820, ---
      in archief ARK inv.nr. CB 1004
    - over 1821 rekening 905/1821, 552
  - Rekening wegens het octrooi tot aflossing der kapitalen ten laste van de aan het domein vervallen polder Ouwelecq te Noordbeveland en wegens het onderhoud der polder over 1777-1780, afgehoord door de Algemene Rekenkamer., 1825; 553; 1 omslag
    Rekening 288 en 289/1825
  - Lijst van archieven door de commissaris mr. C. Visser overgebracht naar de Algemene Rekenkamer en overgenomen door referendaris Burer., 1826; 554; 1 omslag